臺灣臺北地方法院刑事判決　　　　　　 100年度易字第2476號
公　訴　人　臺灣臺北地方法院檢察署檢察官
被　　　告　黃國志
選任辯護人　陳修君律師
上列被告因違反電子遊戲場業管理條例案件，經檢察官提起公訴
（100 年度偵字第6913號），本院判決如下：
    主  文
黃國志共同犯電子遊戲場業管理條例第二十二條之非法營業罪，
處有期徒刑月，如易科罰金，以新臺幣壹仟元折算壹日。扣案
之電子遊戲機「大滿貫麻將」肆臺（含IC板肆片）、「水果盤」
貳拾臺（含IC板貳拾片）均沒收。
    事  實
一、黃國志明知未依電子遊戲場業管理條例之規定領有電子遊戲
    場業營業級別證者，不得經營電子遊戲場業，竟與張德浩（
    共犯本件部分業經本院以100 年度審易字第58號判決處有期
    徒刑3 月）共同基於經營電子遊戲場業之犯意聯絡，以月薪
    新臺幣（下同）2 萬5000元之代價，自民國100 年1 月份起
    受僱於張德浩，在臺北市○○區○○街2 段67之2 號，以及
    昆明街58號之6 「菲力電子遊藝場」擔任現場負責人，提供
    電子遊戲機供不特定人把玩，而非法經營電子遊戲場業。嗣
    於100 年3 月19日夜間11時許，為警在臺北市○○區○○街
    2 段67之2 號查獲，並扣得大滿貫麻將機4 臺，以及水果盤
    機20臺，始悉上情。
二、案經臺北市政府警察局萬華分局報告臺灣臺北地方法院檢察
    署檢察官偵查起訴。
    理  由
一、按被告以外之人於審判外之言詞或書面陳述，除法律有規定
    者外，不得作為證據；又被告以外之人於審判外之陳述，雖
    不符第159 條之1 至第159 條之4 之規定，但經當事人於審
    判程序同意作為證據，法院審酌該言詞陳述或書面陳述作成
    時之情況，認為適當者，亦得為證據；當事人、代理人或辯
    護人於法院調查證據時，知有第159 條第1 項不得為證據之
    情形，而未於言詞辯論終結前聲明異議者，視為有前項之同
    意，刑事訴訟法第159 條第1 項、第159 條之5 規定甚明。
    經查，本判決後開所引用之各該被告以外之人於審判外之陳
    述（包括書面陳述），雖屬傳聞證據，惟業經被告黃國志、
    辯護人及檢察官於審理期日時均表示無意見而不予爭執，且
    迄至言詞辯論終結前亦均未聲明異議，本院審酌上開證據資
    料製作時之情況，尚查無違法不當之瑕疵，亦認為以之作為
    證據應屬適當，故揆諸上開法律規定與說明，爰逕依刑事訴
    訟法第159 條之5 規定，認上述證據資料均例外有證據能力
    。
二、訊據被告對前揭犯行於審理時均坦承不諱，核與共同被告張
    德浩之供述，證人即在場遊玩電子機臺之客人林照雄、任菊
    芬、郭明銓、陳進益、徐震宇、陳丁煌、郭吉文、劉天來、
    沈鈞浩之證述相符（見偵卷第17-50 、128-131 、162-164
    頁），並有臺北市政府警察局萬華分局武昌街派出所刑案陳
    報單、臨檢紀錄表、臨檢在場人名冊、搜索扣押筆錄、扣押
    物品目錄表、菲力電子遊戲場公司變更登記表、現場相片、
    臺北市政府100 年7 月12日府授產業商字第10002169100 號
    函在卷可稽（見偵卷第8-9 、61-84 、158 頁），足認被告
    上開任意性自白核與事實相合，足以採信。故本件事證既明
    ，被告犯行堪以認定，應依法論科。
三、按未依電子遊戲場業管理條例規定領有電子遊戲場業營業級
    別證者，不得經營電子遊戲場業，違反者應予處罰，電子遊
    戲場業管理條例第15條、第22條分別定有明文。又電子遊戲
    場業管理條例所謂「電子遊戲場業」之「業」，係指「業務
    」而言，而刑法上所謂業務，係以事實上執行業務者為標準
    ，指以反覆同種類之行為為目的之社會活動，是不論行為人
    是否「專營」電子遊戲場業，亦不問經營是否需達「一定之
    規模」，即使於原本所營事業外，兼營電子遊戲場業，或所
    經營之電子遊戲場不具相當之規模，亦無礙於電子遊戲場業
    管理條例相關規定之適用（最高法院90年臺非字第276 號判
    例意旨參照）。查被告與共同被告張德浩共同於前揭地點擺
    放電子遊戲機「大滿貫麻將」4 臺、「水果盤」20臺，揆諸
    上開說明，自有電子遊戲場業管理條例規定之適用。是核被
    告所為，係違反電子遊戲場業管理條例第15條規定，應依同
    條例第22條處斷。被告與張德浩就上開犯行，有犯意聯絡及
    行為分擔，為共同正犯。爰審酌被告與共同被告張德浩所經
    營電子遊戲場之規模、時間，所擺放之機臺數量，及被告僅
    受僱於共同被告張德浩，且任職期間非長，違法情節較輕，
    並念及被告迄至最後審理期日始坦認前述犯行，難認甚有悔
    意，兼衡其犯罪之動機、目的、手段、生活狀況、智識程度
    ，暨檢察官具體求刑等一切情狀，量處如主文所示之刑，並
    諭知易科罰金之折算標準，以示懲戒。扣案之電子遊戲機「
    大滿貫麻將」4 臺（含IC板4 片）、「水果盤」20臺（含IC
    板20片），為共同被告張德浩所有供其違法經營電子遊戲場
    業犯罪所用之物，業據其供陳在卷，爰依刑法第38條第1 項
    第2 款之規定及共犯連帶沒收原則，於本件中亦均宣告沒收
    。至其餘扣案之遙控器、監視器、菲力禮品券及1000元，均
    無證據證明與本案犯罪有關，爰不併予宣告沒收，附此敘明
    。
據上論斷，應依刑事訴訟法第299 條第1 項前段，電子遊戲場業
管理條例第22條、第15條，刑法第11條前段、第28條、第41條第
1 項前段、第38條第1 項第2 款，判決如主文。
本件經檢察官王唯怡到庭執行職務。
中    華    民    國   100    年    12    月    29    日
              刑事第五庭    法  官  余銘軒
以上正本證明與原本無異。
如不服本判決，應於判決送達後10日內，向本院提出上訴狀。
                            書記官  陳鳳瀴
中    華    民    國   100    年    12    月    29    日
附錄論罪科刑法條
電子遊戲場業管理條例第15條
未依本條例規定領有電子遊戲場業營業級別證者，不得經營電子
遊戲場業。
電子遊戲場業管理條例第22條
違反第15條規定者，處行為人1 年以下有期徒刑、拘役或科或併
科新台幣50萬元以上250萬元以下罰金。